# 请教陈版同一控制下长期股权投资初始计量的问题

提问人：wx_5e7dc5ecabdd 时间：2021-11-04 08:05:06
同一控制下控股合并取得的长期股权投资
理论上来说，买方作为单独的法律主体，购入一项资产应当以购买为基础确定其价值，但是我国准则确是将合并报表中控制的理念运用到了股权投资买方个别报表中，按照集团过去购入该项股权投资时的价值为基础持续计算的价值进行反映
问题：这样处理的原因是什么？是否存在个别报表提供的信息（以集团为基础）与其反映的主体（股权投资的买方）不一致的问题？

回答人：chenyiwei
这个问题是存在的，个人理解可能一方面有防止利润操控的意图，另一方面也有简化会计处理的考虑。